---
title: "COPRED twitter dummy"
output: html_notebook
---

```{r, echo=FALSE, warning=FALSE, message=FALSE}
#library(xlsx)
library(tidyverse)
library(magrittr)
library(tidytext)
library(tm)
library(stringi)
library(reshape2)
library(wordcloud)
library(topicmodels)
library(widyr)
library(stringr)
library(forcats)
library(plotly)
library(arulesViz)
library(arules)
library(ggraph)
library(igraph)
```

## Introducción {.tabset .tabset-fade .tabset-pills}

Se realiza un análisis exploratorio de los tweets de los últimos 7 días por motivo de discriminación y un análisis de texto de los mismos.

### Género

#### Mini EDA 

```{r, echo=FALSE, warning=FALSE, message=FALSE}
base_genero_raw <- read_rds("../data/tweets/base_genero.RDS")
base_genero <- base_genero_raw %>% 
  filter(!str_detect(text, "^RT")) 
```

- Dimensión

```{r, echo=FALSE, message=FALSE}
dim(base_genero)
```

- Dentro del motivo de discriminacios género se cuentan con 10 adjetivos.

```{r, echo=FALSE, message=FALSE}
adj <- base_genero %>% 
  .$tipo %>% 
  unique() %>% 
  length()

base_genero %>% 
  group_by(tipo) %>% 
  tally() %>% 
  arrange(desc(n))
```

#### TF_IDF

```{r, echo=FALSE, message=FALSE}
base_reportes <- base_genero %>% 
  select(text, tipo)
```

- TF_IDF con dos palabras

```{r, echo = FALSE, message=FALSE}
stop_words <- data.frame(word = c(tm::stopwords(kind = "es"), "xd", "ricardo",
                                  "anaya", "https", "tommyballent", "t.co")) %>% 
  mutate(word = stri_trans_general(word, id = "Latin-ASCII"))

base_nar_motivo_2 <- base_reportes %>% 
  group_by(tipo) %>% 
  summarise(texto = paste0(text, collapse = "")) %>% 
  ungroup() %>% 
  unnest_tokens(bigram, texto, token = "ngrams", n = 2) %>% 
  mutate(bigram = stri_trans_general(bigram, id = "Latin-ASCII")) %>% 
  count(bigram, tipo, sort = TRUE) %>% 
  na.omit() %>% 
  separate(bigram, c("word1", "word2"), sep = " ") %>% 
  filter(!word1 %in% stop_words$word,
         !word2 %in% stop_words$word) %>% 
  unite(bigram, word1, word2, sep = " ")
```

```{r, echo=FALSE, message=FALSE}
bigram <- base_nar_motivo_2 %>% 
  filter(tipo %in% c("como_nina", "como_hombre", "discriminacion_mujeres","feminazi")) %>%  
  bind_tf_idf(bigram, tipo, n) %>% 
  arrange(desc(tf_idf)) %>% 
  mutate(bigram = factor(bigram, levels = rev(unique(bigram)))) 

bigram %>% 
  filter(tipo %in% c("como_nina", "como_hombre", "discriminacion_mujeres")) %>% 
  group_by(tipo) %>% 
  top_n(7) %>% 
  ungroup() %>% 
  ggplot(aes(bigram, tf_idf, fill = tipo)) +
  geom_col(show.legend = FALSE) +
  labs(x = NULL, y = "tf-idf") +
  facet_wrap(~tipo, ncol = 1, scales = "free") +
  coord_flip()

bigram %>% 
  filter(tipo == "feminazi") %>%  
  group_by(tipo) %>% 
  top_n(1) %>% 
  ungroup() %>% 
  ggplot(aes(bigram, tf_idf, fill = tipo)) +
  geom_col(show.legend = FALSE) +
  labs(x = NULL, y = "tf-idf") +
  coord_flip()
```

```{r, echo=FALSE, message=FALSE}
base_nar_motivo_2 %>% 
  filter(tipo %in% c("como_nina", "como_hombre", "discriminacion_mujeres", "feminazi")) %>% 
  bind_tf_idf(bigram, tipo, n) %>% 
  arrange(desc(tf_idf)) %>% 
  mutate(bigram = factor(bigram, levels = rev(unique(bigram)))) %>% 
  group_by(tipo) %>% 
  top_n(7) %>% 
  ungroup() %>% 
  acast(bigram ~ tipo,
        value.var = 'tf_idf',
        fill = 0) %>% 
  comparison.cloud(max.words = 100, scale = c(1, 0.1), title.size = 1)
```

- TF_IDF con tres palabras

```{r, echo = FALSE, message=FALSE}
base_nar_motivo_3 <- base_reportes %>% 
  group_by(tipo) %>% 
  summarise(texto = paste0(text, collapse = "")) %>% 
  ungroup() %>% 
  unnest_tokens(trigram, texto, token = "ngrams", n = 3) %>% 
  mutate(trigram = stri_trans_general(trigram, id = "Latin-ASCII")) %>% 
  count(trigram, tipo, sort = TRUE) %>% 
  na.omit() %>% 
  separate(trigram, c("word1", "word2", "word3"), sep = " ") %>% 
  filter(!word1 %in% stop_words$word,
         !word2 %in% stop_words$word,
         !word3 %in% stop_words$word) %>% 
  unite(trigram, word1, word2, word3, sep = " ")
```

```{r, echo=FALSE, message=FALSE}
trigram <- base_nar_motivo_3 %>% 
  filter(tipo %in% c("como_nina", "como_hombre", "discriminacion_mujeres","feminazi")) %>%  
  bind_tf_idf(trigram, tipo, n) %>% 
  arrange(desc(tf_idf)) %>% 
  mutate(trigram = factor(trigram, levels = rev(unique(trigram)))) 

trigram %>% 
  filter(tipo %in% c("como_nina", "como_hombre", "discriminacion_mujeres")) %>% 
  group_by(tipo) %>% 
  top_n(4) %>% 
  ungroup() %>% 
  ggplot(aes(trigram, tf_idf, fill = tipo)) +
  geom_col(show.legend = FALSE) +
  labs(x = NULL, y = "tf-idf") +
  facet_wrap(~tipo, ncol = 1, scales = "free") +
  coord_flip()

trigram %>% 
  filter(tipo == "feminazi") %>%  
  group_by(tipo) %>% 
  top_n(1) %>% 
  ungroup() %>% 
  ggplot(aes(trigram, tf_idf, fill = tipo)) +
  geom_col(show.legend = FALSE) +
  labs(x = NULL, y = "tf-idf") +
  coord_flip()
```

#### Correlación de palabras

##### Completas

```{r, echo=FALSE, message=FALSE}
base_reportes %>% 
  select(motivo = tipo, texto = text) %>% 
  unique() %>% 
  mutate(linea = row_number(),
         texto = as.character(texto)) %>% 
  select(-motivo) %>% 
  unnest_tokens(word, texto) %>% 
  mutate(word = stri_trans_general(word, id = "Latin-ASCII")) %>%
  filter(!word %in% stop_words$word) %>% 
  group_by(word) %>% 
  filter(n() >= 10) %>%
  pairwise_cor(word, linea, sort = TRUE) %>% 
  filter(correlation > .4) %>% 
  graph_from_data_frame() %>% 
  ggraph() +
  geom_edge_link(aes(edge_alpha = correlation), show.legend = FALSE) +
  geom_node_point(color = "grey", size = 3) +
  geom_node_text(aes(label = name), repel = TRUE) +
  theme_void() 
```

### Orientación/Identidad sexual

#### Mini EDA 

```{r, echo=FALSE, warning=FALSE, message=FALSE}
base_orientacion_raw <- read_rds("../data/tweets/base_orientacion.RDS")
base_orientacion <- base_orientacion_raw %>% 
  filter(!str_detect(text, "^RT")) 
```

- Dimensión

```{r, echo=FALSE, message=FALSE}
dim(base_orientacion)
```

- Dentro del motivo de discriminacios Orientación/Identidad sexual se cuentan con 8 adjetivos.

```{r, echo=FALSE, message=FALSE}
adj <- base_orientacion %>% 
  .$tipo %>% 
  unique() %>% 
  length()

base_orientacion %>% 
  group_by(tipo) %>% 
  tally() %>% 
  arrange(desc(n))
```

#### TF_IDF

```{r, echo=FALSE, message=FALSE}
base_reportes <- base_orientacion %>% 
  select(text, tipo)
```

- TF_IDF con dos palabras

```{r, echo = FALSE, message=FALSE}
stop_words <- data.frame(word = c(tm::stopwords(kind = "es"), "xd", "https", "t.co", "jay", "z", "alejqnl", "freitql", "imdrive_", "xxxmontana_", "ultraeventsla", "alanomarbarajas", "notpulga", "imstrikez", "luna_rickardo")) %>% 
  mutate(word = stri_trans_general(word, id = "Latin-ASCII"))

base_nar_motivo_2 <- base_reportes %>% 
  group_by(tipo) %>% 
  summarise(texto = paste0(text, collapse = "")) %>% 
  ungroup() %>% 
  unnest_tokens(bigram, texto, token = "ngrams", n = 2) %>% 
  mutate(bigram = stri_trans_general(bigram, id = "Latin-ASCII")) %>% 
  count(bigram, tipo, sort = TRUE) %>% 
  na.omit() %>% 
  separate(bigram, c("word1", "word2"), sep = " ") %>% 
  filter(!word1 %in% stop_words$word,
         !word2 %in% stop_words$word) %>% 
  unite(bigram, word1, word2, sep = " ")
```

```{r, echo=FALSE, message=FALSE}
bigram <- base_nar_motivo_2 %>% 
  filter(tipo %in% 
           c("pinche_puto", "lesbiana", "joto", "punial")) %>%  
  bind_tf_idf(bigram, tipo, n) %>% 
  arrange(desc(tf_idf)) %>% 
  mutate(bigram = factor(bigram, levels = rev(unique(bigram)))) 

bigram %>% 
  filter(tipo %in% 
           c("pinche_puto", "arroz_popote", "lesbiana", "joto", "punial")) %>% 
  group_by(tipo) %>% 
  top_n(4) %>% 
  ungroup() %>% 
  ggplot(aes(bigram, tf_idf, fill = tipo)) +
  geom_col(show.legend = FALSE) +
  labs(x = NULL, y = "tf-idf") +
  facet_wrap(~tipo, ncol = 2, scales = "free") +
  coord_flip()
```

```{r, echo=FALSE, message=FALSE}
base_nar_motivo_2 %>% 
  filter(tipo %in% c("pinche_puto", "lesbiana", "joto", "punial")) %>% 
  bind_tf_idf(bigram, tipo, n) %>% 
  arrange(desc(tf_idf)) %>% 
  mutate(bigram = factor(bigram, levels = rev(unique(bigram)))) %>% 
  group_by(tipo) %>% 
  top_n(7) %>% 
  ungroup() %>% 
  acast(bigram ~ tipo,
        value.var = 'tf_idf',
        fill = 0) %>% 
  comparison.cloud(max.words = 100, scale = c(1, 0.6), title.size = 1)
```

- TF_IDF con tres palabras

```{r, echo = FALSE, message=FALSE}
base_nar_motivo_3 <- base_reportes %>% 
  group_by(tipo) %>% 
  summarise(texto = paste0(text, collapse = "")) %>% 
  ungroup() %>% 
  unnest_tokens(trigram, texto, token = "ngrams", n = 3) %>% 
  mutate(trigram = stri_trans_general(trigram, id = "Latin-ASCII")) %>% 
  count(trigram, tipo, sort = TRUE) %>% 
  na.omit() %>% 
  separate(trigram, c("word1", "word2", "word3"), sep = " ") %>% 
  filter(!word1 %in% stop_words$word,
         !word2 %in% stop_words$word,
         !word3 %in% stop_words$word) %>% 
  unite(trigram, word1, word2, word3, sep = " ")
```

```{r, echo=FALSE, message=FALSE}
trigram <- base_nar_motivo_3 %>% 
  filter(tipo %in% c("pinche_puto", "lesbiana", "joto", "punial")) %>%  
  bind_tf_idf(trigram, tipo, n) %>% 
  arrange(desc(tf_idf)) %>% 
  mutate(trigram = factor(trigram, levels = rev(unique(trigram)))) 

trigram %>% 
  filter(tipo %in% c("pinche_puto", "lesbiana", "punial")) %>% 
  group_by(tipo) %>% 
  top_n(4) %>% 
  ungroup() %>% 
  ggplot(aes(trigram, tf_idf, fill = tipo)) +
  geom_col(show.legend = FALSE) +
  labs(x = NULL, y = "tf-idf") +
  facet_wrap(~tipo, ncol = 2, scales = "free") +
  coord_flip()

trigram %>% 
  filter(tipo == "joto") %>%  
  group_by(tipo) %>% 
  top_n(1) %>% 
  ungroup() %>% 
  ggplot(aes(trigram, tf_idf, fill = tipo)) +
  geom_col(show.legend = FALSE) +
  labs(x = NULL, y = "tf-idf") +
  coord_flip()
```

#### Correlación de palabras

##### Completas

```{r, echo=FALSE, message=FALSE}
base_reportes %>% 
  select(motivo = tipo, texto = text) %>% 
  unique() %>% 
  mutate(linea = row_number(),
         texto = as.character(texto)) %>% 
  select(-motivo) %>% 
  unnest_tokens(word, texto) %>% 
  mutate(word = stri_trans_general(word, id = "Latin-ASCII")) %>%
  filter(!word %in% stop_words$word) %>% 
  group_by(word) %>% 
  filter(n() >= 10) %>%
  pairwise_cor(word, linea, sort = TRUE) %>% 
  filter(correlation > .3) %>% 
  graph_from_data_frame() %>% 
  ggraph() +
  geom_edge_link(aes(edge_alpha = correlation), show.legend = FALSE) +
  geom_node_point(color = "grey", size = 3) +
  geom_node_text(aes(label = name), repel = TRUE) +
  theme_void() 
```

### Ideoligía política

#### Mini EDA 

```{r, echo=FALSE, warning=FALSE, message=FALSE}
base_ideologia_raw <- read_rds("../data/tweets/base_ideologia.RDS")
base_ideologia <- base_ideologia_raw %>% 
  filter(!str_detect(text, "^RT")) 
```

- Dimensión

```{r, echo=FALSE, message=FALSE}
dim(base_ideologia)
```

- Dentro del motivo de discriminacios Ideoligía política se cuentan con 3 adjetivos.

```{r, echo=FALSE, message=FALSE}
adj <- base_ideologia %>% 
  .$tipo %>% 
  unique() %>% 
  length()

base_ideologia %>% 
  group_by(tipo) %>% 
  tally() %>% 
  arrange(desc(n))
```

#### TF_IDF

```{r, echo=FALSE, message=FALSE}
base_reportes <- base_ideologia %>% 
  select(text, tipo)
```

- TF_IDF con dos palabras

```{r, echo = FALSE, message=FALSE}
stop_words <- data.frame(word = c(tm::stopwords(kind = "es"), "xd", "https", "t.co", "ja", "gardeniojr", "nellogomez","ghost_cookies_", "tommyballent", 
                                  "geororellano", "luisen_sanzat"," sergioaguayo",
                                  "mzavalagc", "ricardoanayac", "richiegoe", "yare_quinones")) %>% 
  mutate(word = stri_trans_general(word, id = "Latin-ASCII"))

base_nar_motivo_2 <- base_reportes %>% 
  group_by(tipo) %>% 
  summarise(texto = paste0(text, collapse = "")) %>% 
  ungroup() %>% 
  unnest_tokens(bigram, texto, token = "ngrams", n = 2) %>% 
  mutate(bigram = stri_trans_general(bigram, id = "Latin-ASCII")) %>% 
  count(bigram, tipo, sort = TRUE) %>% 
  na.omit() %>% 
  separate(bigram, c("word1", "word2"), sep = " ") %>% 
  filter(!word1 %in% stop_words$word,
         !word2 %in% stop_words$word) %>% 
  unite(bigram, word1, word2, sep = " ")
```

```{r, echo=FALSE, message=FALSE}
bigram <- base_nar_motivo_2 %>% 
  bind_tf_idf(bigram, tipo, n) %>% 
  arrange(desc(tf_idf)) %>% 
  mutate(bigram = factor(bigram, levels = rev(unique(bigram)))) 

bigram %>% 
  group_by(tipo) %>% 
  top_n(4) %>% 
  ungroup() %>% 
  ggplot(aes(bigram, tf_idf, fill = tipo)) +
  geom_col(show.legend = FALSE) +
  labs(x = NULL, y = "tf-idf") +
  facet_wrap(~tipo, ncol = 2, scales = "free") +
  coord_flip()
```

```{r, echo=FALSE, message=FALSE}
base_nar_motivo_2 %>% 
  bind_tf_idf(bigram, tipo, n) %>% 
  arrange(desc(tf_idf)) %>% 
  mutate(bigram = factor(bigram, levels = rev(unique(bigram)))) %>% 
  group_by(tipo) %>% 
  top_n(7) %>% 
  ungroup() %>% 
  acast(bigram ~ tipo,
        value.var = 'tf_idf',
        fill = 0) %>% 
  comparison.cloud(max.words = 100, scale = c(1, 0.4), title.size = 1)
```

- TF_IDF con tres palabras

```{r, echo = FALSE, message=FALSE}
base_nar_motivo_3 <- base_reportes %>% 
  group_by(tipo) %>% 
  summarise(texto = paste0(text, collapse = "")) %>% 
  ungroup() %>% 
  unnest_tokens(trigram, texto, token = "ngrams", n = 3) %>% 
  mutate(trigram = stri_trans_general(trigram, id = "Latin-ASCII")) %>% 
  count(trigram, tipo, sort = TRUE) %>% 
  na.omit() %>% 
  separate(trigram, c("word1", "word2", "word3"), sep = " ") %>% 
  filter(!word1 %in% stop_words$word,
         !word2 %in% stop_words$word,
         !word3 %in% stop_words$word) %>% 
  unite(trigram, word1, word2, word3, sep = " ")
```

```{r, echo=FALSE, message=FALSE}
trigram <- base_nar_motivo_3 %>% 
  bind_tf_idf(trigram, tipo, n) %>% 
  arrange(desc(tf_idf)) %>% 
  mutate(trigram = factor(trigram, levels = rev(unique(trigram)))) 

trigram %>% 
  group_by(tipo) %>% 
  top_n(2) %>% 
  ungroup() %>% 
  filter(tipo != "feminazi") %>% 
  ggplot(aes(trigram, tf_idf, fill = tipo)) +
  geom_col(show.legend = FALSE) +
  labs(x = NULL, y = "tf-idf") +
  facet_wrap(~tipo, ncol = 2, scales = "free") +
  coord_flip()
```

#### Correlación de palabras

##### Completas

```{r, echo=FALSE, message=FALSE}
base_reportes %>% 
  select(motivo = tipo, texto = text) %>% 
  unique() %>% 
  mutate(linea = row_number(),
         texto = as.character(texto)) %>% 
  select(-motivo) %>% 
  unnest_tokens(word, texto) %>% 
  mutate(word = stri_trans_general(word, id = "Latin-ASCII")) %>%
  filter(!word %in% stop_words$word) %>% 
  group_by(word) %>% 
  filter(n() >= 10) %>%
  pairwise_cor(word, linea, sort = TRUE) %>% 
  filter(correlation > .3) %>% 
  graph_from_data_frame() %>% 
  ggraph() +
  geom_edge_link(aes(edge_alpha = correlation), show.legend = FALSE) +
  geom_node_point(color = "grey", size = 3) +
  geom_node_text(aes(label = name), repel = TRUE) +
  theme_void() 
```

### Apariencia

#### Mini EDA 

```{r, echo=FALSE, warning=FALSE, message=FALSE}
base_apariencia_raw <- read_rds("../data/tweets/base_apariencia.RDS")
base_apariencia <- base_apariencia_raw %>% 
  filter(!str_detect(text, "^RT")) 
```

- Dimensión

```{r, echo=FALSE, message=FALSE}
dim(base_apariencia)
```

- Dentro del motivo de discriminacios apariencia se cuentan con 10 adjetivos.

```{r, echo=FALSE, message=FALSE}
adj <- base_apariencia %>% 
  .$tipo %>% 
  unique() %>% 
  length()

base_apariencia %>% 
  group_by(tipo) %>% 
  tally() %>% 
  arrange(desc(n))
```

#### TF_IDF

```{r, echo=FALSE, message=FALSE}
base_reportes <- base_apariencia %>% 
  select(text, tipo)
```

- TF_IDF con dos palabras

```{r, echo = FALSE, message=FALSE}
stop_words <- data.frame(word = c(tm::stopwords(kind = "es"), "xd", "https", "t.co", "ja", "jajajajajajaja")) %>% 
  mutate(word = stri_trans_general(word, id = "Latin-ASCII"))

base_nar_motivo_2 <- base_reportes %>% 
  group_by(tipo) %>% 
  summarise(texto = paste0(text, collapse = "")) %>% 
  ungroup() %>% 
  unnest_tokens(bigram, texto, token = "ngrams", n = 2) %>% 
  mutate(bigram = stri_trans_general(bigram, id = "Latin-ASCII")) %>% 
  count(bigram, tipo, sort = TRUE) %>% 
  na.omit() %>% 
  separate(bigram, c("word1", "word2"), sep = " ") %>% 
  filter(!word1 %in% stop_words$word,
         !word2 %in% stop_words$word) %>% 
  unite(bigram, word1, word2, sep = " ")
```

```{r, echo=FALSE, message=FALSE}
bigram <- base_nar_motivo_2 %>% 
  filter(tipo %in% c("naco", "pinche_gordo", "jodido", "pinche_pobre", "chacha")) %>% 
  bind_tf_idf(bigram, tipo, n) %>% 
  arrange(desc(tf_idf)) %>% 
  mutate(bigram = factor(bigram, levels = rev(unique(bigram)))) 

bigram %>% 
  group_by(tipo) %>% 
  top_n(4) %>% 
  ungroup() %>% 
  ggplot(aes(bigram, tf_idf, fill = tipo)) +
  geom_col(show.legend = FALSE) +
  labs(x = NULL, y = "tf-idf") +
  facet_wrap(~tipo, ncol = 2, scales = "free") +
  coord_flip()
```

```{r, echo=FALSE, message=FALSE, warning=FALSE}
base_nar_motivo_2 %>% 
  bind_tf_idf(bigram, tipo, n) %>% 
  arrange(desc(tf_idf)) %>% 
  mutate(bigram = factor(bigram, levels = rev(unique(bigram)))) %>% 
  group_by(tipo) %>% 
  top_n(7) %>% 
  ungroup() %>% 
  acast(bigram ~ tipo,
        value.var = 'tf_idf',
        fill = 0) %>% 
  comparison.cloud(max.words = 100, scale = c(1, 0.2), title.size = 1)
```

- TF_IDF con tres palabras

```{r, echo = FALSE, message=FALSE}
base_nar_motivo_3 <- base_reportes %>% 
  group_by(tipo) %>% 
  summarise(texto = paste0(text, collapse = "")) %>% 
  ungroup() %>% 
  unnest_tokens(trigram, texto, token = "ngrams", n = 3) %>% 
  mutate(trigram = stri_trans_general(trigram, id = "Latin-ASCII")) %>% 
  count(trigram, tipo, sort = TRUE) %>% 
  na.omit() %>% 
  separate(trigram, c("word1", "word2", "word3"), sep = " ") %>% 
  filter(!word1 %in% stop_words$word,
         !word2 %in% stop_words$word,
         !word3 %in% stop_words$word) %>% 
  unite(trigram, word1, word2, word3, sep = " ")
```

```{r, echo=FALSE, message=FALSE}
trigram <- base_nar_motivo_3 %>% 
  filter(tipo %in% c("naco", "pinche_gordo", "pinche_pobre")) %>% 
  bind_tf_idf(trigram, tipo, n) %>% 
  arrange(desc(tf_idf)) %>% 
  mutate(trigram = factor(trigram, levels = rev(unique(trigram)))) 

trigram %>% 
  group_by(tipo) %>% 
  top_n(3) %>% 
  ungroup() %>% 
  filter(tipo != "feminazi") %>% 
  ggplot(aes(trigram, tf_idf, fill = tipo)) +
  geom_col(show.legend = FALSE) +
  labs(x = NULL, y = "tf-idf") +
  facet_wrap(~tipo, ncol = 2, scales = "free") +
  coord_flip()
```

#### Correlación de palabras

##### Completas

```{r, echo=FALSE, message=FALSE}
base_reportes %>% 
  select(motivo = tipo, texto = text) %>% 
  unique() %>% 
  mutate(linea = row_number(),
         texto = as.character(texto)) %>% 
  select(-motivo) %>% 
  unnest_tokens(word, texto) %>% 
  mutate(word = stri_trans_general(word, id = "Latin-ASCII")) %>%
  filter(!word %in% stop_words$word) %>% 
  group_by(word) %>% 
  filter(n() >= 10) %>%
  pairwise_cor(word, linea, sort = TRUE) %>% 
  filter(correlation > .3) %>% 
  graph_from_data_frame() %>% 
  ggraph() +
  geom_edge_link(aes(edge_alpha = correlation), show.legend = FALSE) +
  geom_node_point(color = "grey", size = 3) +
  geom_node_text(aes(label = name), repel = TRUE) +
  theme_void() 
```

### Religión

#### Mini EDA 

```{r, echo=FALSE, warning=FALSE, message=FALSE}
base_religion_raw <- read_rds("../data/tweets/base_religion.RDS")
base_religion <- base_religion_raw %>% 
  filter(!str_detect(text, "^RT")) 
```

- Dimensión

```{r, echo=FALSE, message=FALSE}
dim(base_religion)
```

- Dentro del motivo de discriminacios religion se cuentan con 4 adjetivos.

```{r, echo=FALSE, message=FALSE}
adj <- base_religion %>% 
  .$tipo %>% 
  unique() %>% 
  length()

base_religion %>% 
  group_by(tipo) %>% 
  tally() %>% 
  arrange(desc(n))
```

#### TF_IDF

```{r, echo=FALSE, message=FALSE}
base_reportes <- base_religion %>% 
  select(text, tipo)
```

- TF_IDF con dos palabras

```{r, echo = FALSE, message=FALSE}
stop_words <- data.frame(word = c(tm::stopwords(kind = "es"), "xd", "https", "t.co", "ja", "jajajajajajaja", "clvtp", "lwdq3ignalsabias")) %>% 
  mutate(word = stri_trans_general(word, id = "Latin-ASCII"))

base_nar_motivo_2 <- base_reportes %>% 
  group_by(tipo) %>% 
  summarise(texto = paste0(text, collapse = "")) %>% 
  ungroup() %>% 
  unnest_tokens(bigram, texto, token = "ngrams", n = 2) %>% 
  mutate(bigram = stri_trans_general(bigram, id = "Latin-ASCII")) %>% 
  count(bigram, tipo, sort = TRUE) %>% 
  na.omit() %>% 
  separate(bigram, c("word1", "word2"), sep = " ") %>% 
  filter(!word1 %in% stop_words$word,
         !word2 %in% stop_words$word) %>% 
  unite(bigram, word1, word2, sep = " ")
```

```{r, echo=FALSE, message=FALSE}
bigram <- base_nar_motivo_2 %>% 
  bind_tf_idf(bigram, tipo, n) %>% 
  arrange(desc(tf_idf)) %>% 
  mutate(bigram = factor(bigram, levels = rev(unique(bigram)))) 

bigram %>% 
  group_by(tipo) %>% 
  top_n(4) %>% 
  ungroup() %>% 
  ggplot(aes(bigram, tf_idf, fill = tipo)) +
  geom_col(show.legend = FALSE) +
  labs(x = NULL, y = "tf-idf") +
  facet_wrap(~tipo, ncol = 2, scales = "free") +
  coord_flip()
```

```{r, echo=FALSE, message=FALSE, warning=FALSE}
base_nar_motivo_2 %>% 
  bind_tf_idf(bigram, tipo, n) %>% 
  arrange(desc(tf_idf)) %>% 
  mutate(bigram = factor(bigram, levels = rev(unique(bigram)))) %>% 
  group_by(tipo) %>% 
  top_n(7) %>% 
  ungroup() %>% 
  acast(bigram ~ tipo,
        value.var = 'tf_idf',
        fill = 0) %>% 
  comparison.cloud(max.words = 100, scale = c(1, 0.5), title.size = 1)
```

- TF_IDF con tres palabras

```{r, echo = FALSE, message=FALSE}
base_nar_motivo_3 <- base_reportes %>% 
  group_by(tipo) %>% 
  summarise(texto = paste0(text, collapse = "")) %>% 
  ungroup() %>% 
  unnest_tokens(trigram, texto, token = "ngrams", n = 3) %>% 
  mutate(trigram = stri_trans_general(trigram, id = "Latin-ASCII")) %>% 
  count(trigram, tipo, sort = TRUE) %>% 
  na.omit() %>% 
  separate(trigram, c("word1", "word2", "word3"), sep = " ") %>% 
  filter(!word1 %in% stop_words$word,
         !word2 %in% stop_words$word,
         !word3 %in% stop_words$word) %>% 
  unite(trigram, word1, word2, word3, sep = " ")
```

```{r, echo=FALSE, message=FALSE}
trigram <- base_nar_motivo_3 %>% 
  bind_tf_idf(trigram, tipo, n) %>% 
  arrange(desc(tf_idf)) %>% 
  mutate(trigram = factor(trigram, levels = rev(unique(trigram)))) 

trigram %>% 
  group_by(tipo) %>% 
  top_n(3) %>% 
  ungroup() %>% 
  filter(tipo != "testigos_jehova") %>% 
  ggplot(aes(trigram, tf_idf, fill = tipo)) +
  geom_col(show.legend = FALSE) +
  labs(x = NULL, y = "tf-idf") +
  facet_wrap(~tipo, ncol = 2, scales = "free") +
  coord_flip()
```

#### Correlación de palabras

##### Completas

```{r, echo=FALSE, message=FALSE}
base_reportes %>% 
  select(motivo = tipo, texto = text) %>% 
  unique() %>% 
  mutate(linea = row_number(),
         texto = as.character(texto)) %>% 
  select(-motivo) %>% 
  unnest_tokens(word, texto) %>% 
  mutate(word = stri_trans_general(word, id = "Latin-ASCII")) %>%
  filter(!word %in% stop_words$word) %>% 
  group_by(word) %>% 
  filter(n() >= 2) %>%
  pairwise_cor(word, linea, sort = TRUE) %>% 
  filter(correlation > .2) %>% 
  graph_from_data_frame() %>% 
  ggraph() +
  geom_edge_link(aes(edge_alpha = correlation), show.legend = FALSE) +
  geom_node_point(color = "grey", size = 3) +
  geom_node_text(aes(label = name), repel = TRUE) +
  theme_void() 
```

### Edad

#### Mini EDA 

```{r, echo=FALSE, warning=FALSE, message=FALSE}
base_edad_raw <- read_rds("../data/tweets/base_edad.RDS")
base_edad <- base_edad_raw %>% 
  filter(!str_detect(text, "^RT")) 
```

- Dimensión

```{r, echo=FALSE, message=FALSE}
dim(base_edad)
```

- Dentro del motivo de discriminacios edad se cuentan con 6 adjetivos.

```{r, echo=FALSE, message=FALSE}
adj <- base_edad %>% 
  .$tipo %>% 
  unique() %>% 
  length()

base_edad %>% 
  group_by(tipo) %>% 
  tally() %>% 
  arrange(desc(n))
```

#### TF_IDF

```{r, echo=FALSE, message=FALSE}
base_reportes <- base_edad %>% 
  select(text, tipo)
```

- TF_IDF con dos palabras

```{r, echo = FALSE, message=FALSE}
stop_words <- data.frame(word = c(tm::stopwords(kind = "es"), "xd", "https", "t.co", "ja", "jajajajajajaja", "clvtp", "lwdq3ignalsabias")) %>% 
  mutate(word = stri_trans_general(word, id = "Latin-ASCII"))

base_nar_motivo_2 <- base_reportes %>% 
  group_by(tipo) %>% 
  summarise(texto = paste0(text, collapse = "")) %>% 
  ungroup() %>% 
  unnest_tokens(bigram, texto, token = "ngrams", n = 2) %>% 
  mutate(bigram = stri_trans_general(bigram, id = "Latin-ASCII")) %>% 
  count(bigram, tipo, sort = TRUE) %>% 
  na.omit() %>% 
  separate(bigram, c("word1", "word2"), sep = " ") %>% 
  filter(!word1 %in% stop_words$word,
         !word2 %in% stop_words$word) %>% 
  unite(bigram, word1, word2, sep = " ")
```

```{r, echo=FALSE, message=FALSE}
bigram <- base_nar_motivo_2 %>% 
  bind_tf_idf(bigram, tipo, n) %>% 
  arrange(desc(tf_idf)) %>% 
  mutate(bigram = factor(bigram, levels = rev(unique(bigram)))) 

bigram %>% 
  group_by(tipo) %>% 
  top_n(4) %>% 
  ungroup() %>% 
  ggplot(aes(bigram, tf_idf, fill = tipo)) +
  geom_col(show.legend = FALSE) +
  labs(x = NULL, y = "tf-idf") +
  facet_wrap(~tipo, ncol = 2, scales = "free") +
  coord_flip()
```

```{r, echo=FALSE, message=FALSE, warning=FALSE}
base_nar_motivo_2 %>% 
  bind_tf_idf(bigram, tipo, n) %>% 
  arrange(desc(tf_idf)) %>% 
  mutate(bigram = factor(bigram, levels = rev(unique(bigram)))) %>% 
  group_by(tipo) %>% 
  top_n(7) %>% 
  ungroup() %>% 
  acast(bigram ~ tipo,
        value.var = 'tf_idf',
        fill = 0) %>% 
  comparison.cloud(max.words = 100, scale = c(1, 0.5), title.size = 1)
```

- TF_IDF con tres palabras

```{r, echo = FALSE, message=FALSE}
base_nar_motivo_3 <- base_reportes %>% 
  group_by(tipo) %>% 
  summarise(texto = paste0(text, collapse = "")) %>% 
  ungroup() %>% 
  unnest_tokens(trigram, texto, token = "ngrams", n = 3) %>% 
  mutate(trigram = stri_trans_general(trigram, id = "Latin-ASCII")) %>% 
  count(trigram, tipo, sort = TRUE) %>% 
  na.omit() %>% 
  separate(trigram, c("word1", "word2", "word3"), sep = " ") %>% 
  filter(!word1 %in% stop_words$word,
         !word2 %in% stop_words$word,
         !word3 %in% stop_words$word) %>% 
  unite(trigram, word1, word2, word3, sep = " ")
```

```{r, echo=FALSE, message=FALSE}
trigram <- base_nar_motivo_3 %>% 
  bind_tf_idf(trigram, tipo, n) %>% 
  arrange(desc(tf_idf)) %>% 
  mutate(trigram = factor(trigram, levels = rev(unique(trigram)))) 

trigram %>% 
  group_by(tipo) %>% 
  top_n(2) %>% 
  ungroup() %>% 
  filter(tipo != "testigos_jehova") %>% 
  ggplot(aes(trigram, tf_idf, fill = tipo)) +
  geom_col(show.legend = FALSE) +
  labs(x = NULL, y = "tf-idf") +
  facet_wrap(~tipo, ncol = 2, scales = "free") +
  coord_flip()
```

#### Correlación de palabras

##### Completas

```{r, echo=FALSE, message=FALSE}
base_reportes %>% 
  select(motivo = tipo, texto = text) %>% 
  unique() %>% 
  mutate(linea = row_number(),
         texto = as.character(texto)) %>% 
  select(-motivo) %>% 
  unnest_tokens(word, texto) %>% 
  mutate(word = stri_trans_general(word, id = "Latin-ASCII")) %>%
  filter(!word %in% stop_words$word) %>% 
  group_by(word) %>% 
  filter(n() >= 10) %>%
  pairwise_cor(word, linea, sort = TRUE) %>% 
  filter(correlation > .2) %>% 
  graph_from_data_frame() %>% 
  ggraph() +
  geom_edge_link(aes(edge_alpha = correlation), show.legend = FALSE) +
  geom_node_point(color = "grey", size = 3) +
  geom_node_text(aes(label = name), repel = TRUE) +
  theme_void() 
```

### Discapacidad

#### Mini EDA 

```{r, echo=FALSE, warning=FALSE, message=FALSE}
base_discapacidad_raw <- read_rds("../data/tweets/base_discapacidad.RDS")
base_discapacidad <- base_discapacidad_raw %>% 
  filter(!str_detect(text, "^RT")) 
```

- Dimensión

```{r, echo=FALSE, message=FALSE}
dim(base_discapacidad)
```

- Dentro del motivo de discriminacios discapacidad se cuentan con 3 adjetivos.

```{r, echo=FALSE, message=FALSE}
adj <- base_discapacidad %>% 
  .$tipo %>% 
  unique() %>% 
  length()

base_discapacidad %>% 
  group_by(tipo) %>% 
  tally() %>% 
  arrange(desc(n))
```

#### TF_IDF

```{r, echo=FALSE, message=FALSE}
base_reportes <- base_discapacidad %>% 
  select(text, tipo)
```

- TF_IDF con dos palabras

```{r, echo = FALSE, message=FALSE}
stop_words <- data.frame(word = c(tm::stopwords(kind = "es"), "xd", "https", "t.co", "ja", "jajajajajajaja", "clvtp", "lwdq3ignalsabias")) %>% 
  mutate(word = stri_trans_general(word, id = "Latin-ASCII"))

base_nar_motivo_2 <- base_reportes %>% 
  group_by(tipo) %>% 
  summarise(texto = paste0(text, collapse = "")) %>% 
  ungroup() %>% 
  unnest_tokens(bigram, texto, token = "ngrams", n = 2) %>% 
  mutate(bigram = stri_trans_general(bigram, id = "Latin-ASCII")) %>% 
  count(bigram, tipo, sort = TRUE) %>% 
  na.omit() %>% 
  separate(bigram, c("word1", "word2"), sep = " ") %>% 
  filter(!word1 %in% stop_words$word,
         !word2 %in% stop_words$word) %>% 
  unite(bigram, word1, word2, sep = " ")
```

```{r, echo=FALSE, message=FALSE}
bigram <- base_nar_motivo_2 %>% 
  bind_tf_idf(bigram, tipo, n) %>% 
  arrange(desc(tf_idf)) %>% 
  mutate(bigram = factor(bigram, levels = rev(unique(bigram)))) 

bigram %>% 
  group_by(tipo) %>% 
  top_n(4) %>% 
  ungroup() %>% 
  ggplot(aes(bigram, tf_idf, fill = tipo)) +
  geom_col(show.legend = FALSE) +
  labs(x = NULL, y = "tf-idf") +
  facet_wrap(~tipo, ncol = 2, scales = "free") +
  coord_flip()
```

```{r, echo=FALSE, message=FALSE, warning=FALSE}
base_nar_motivo_2 %>% 
  bind_tf_idf(bigram, tipo, n) %>% 
  arrange(desc(tf_idf)) %>% 
  mutate(bigram = factor(bigram, levels = rev(unique(bigram)))) %>% 
  group_by(tipo) %>% 
  top_n(7) %>% 
  ungroup() %>% 
  acast(bigram ~ tipo,
        value.var = 'tf_idf',
        fill = 0) %>% 
  comparison.cloud(max.words = 100, scale = c(1, 0.5), title.size = 1)
```

- TF_IDF con tres palabras

```{r, echo = FALSE, message=FALSE}
base_nar_motivo_3 <- base_reportes %>% 
  group_by(tipo) %>% 
  summarise(texto = paste0(text, collapse = "")) %>% 
  ungroup() %>% 
  unnest_tokens(trigram, texto, token = "ngrams", n = 3) %>% 
  mutate(trigram = stri_trans_general(trigram, id = "Latin-ASCII")) %>% 
  count(trigram, tipo, sort = TRUE) %>% 
  na.omit() %>% 
  separate(trigram, c("word1", "word2", "word3"), sep = " ") %>% 
  filter(!word1 %in% stop_words$word,
         !word2 %in% stop_words$word,
         !word3 %in% stop_words$word) %>% 
  unite(trigram, word1, word2, word3, sep = " ")
```

```{r, echo=FALSE, message=FALSE}
trigram <- base_nar_motivo_3 %>% 
  bind_tf_idf(trigram, tipo, n) %>% 
  arrange(desc(tf_idf)) %>% 
  mutate(trigram = factor(trigram, levels = rev(unique(trigram)))) 

trigram %>% 
  group_by(tipo) %>% 
  top_n(2) %>% 
  ungroup() %>% 
  filter(tipo != "testigos_jehova") %>% 
  ggplot(aes(trigram, tf_idf, fill = tipo)) +
  geom_col(show.legend = FALSE) +
  labs(x = NULL, y = "tf-idf") +
  facet_wrap(~tipo, ncol = 2, scales = "free") +
  coord_flip()
```

#### Correlación de palabras

##### Completas

```{r, echo=FALSE, message=FALSE}
base_reportes %>% 
  select(motivo = tipo, texto = text) %>% 
  unique() %>% 
  mutate(linea = row_number(),
         texto = as.character(texto)) %>% 
  select(-motivo) %>% 
  unnest_tokens(word, texto) %>% 
  mutate(word = stri_trans_general(word, id = "Latin-ASCII")) %>%
  filter(!word %in% stop_words$word) %>% 
  group_by(word) %>% 
  filter(n() >= 10) %>%
  pairwise_cor(word, linea, sort = TRUE) %>% 
  filter(correlation > .2) %>% 
  graph_from_data_frame() %>% 
  ggraph() +
  geom_edge_link(aes(edge_alpha = correlation), show.legend = FALSE) +
  geom_node_point(color = "grey", size = 3) +
  geom_node_text(aes(label = name), repel = TRUE) +
  theme_void() 
```
### Salud